臺灣臺北地方法院刑事判決　　　　　　94年度交簡上字第69號
上　訴　人　臺灣臺北地方法院檢察署檢察官
被　　　告　乙○○
上列上訴人因過失傷害案件，不服本院台北簡易庭於民國94年5
月30日所為94年度交簡字第14號第一審刑事簡易判決（聲請簡易
判決處刑案號：93年度偵字第21494號），提起上訴，本院管轄
第二審之合議庭判決如左：
    主  文
原判決撤銷。
乙○○因過失傷害人，處有期徒刑參月，如易科罰金，以參佰元
折算壹日。
    事  實
一、乙○○於民國93年4月1日下午2時40分許，騎乘車號DSQ－15
    8號輕型機車，後座搭載其友人林世哲，沿臺北市中山區○
    ○○路由北往南方向之慢車道內側第二車道行駛，途經該路
    2段116巷口附近，其明知車輛在同一車道行駛時，除超越前
    車外，後車與前車之間應保持隨時可以煞停之距離，且駕駛
    人應注意車前狀況及兩車併行之間隔，並隨時採取必要之安
    全措施，且依當時情況，並無不能注意情事，竟未注意及此
    ，不慎與同車道右前方甲○○所騎乘之車號DTW-658號機車
    發生擦撞，致甲○○隨車傾跌在地，受有右膝內側脛骨平台
    複雜性骨折之傷害。乙○○於肇事後未被有偵查犯罪職權之
    公務員發覺前，即主動向據報到場處理之臺北市政府警察局
    松山分局交通分隊警員坦承肇事自首並接受裁判。
二、案經甲○○訴請臺灣臺北地方法院檢察署檢察官偵查聲請以
    簡易判決處刑。
    理  由
一、訊據被告乙○○對於上開事實迭於警訊、偵查及本院審理時
    均坦承不諱，核與告訴人甲○○指訴情節及在場證人林世哲
    證述之情節相符，復有馬偕醫院93年6月1日93年度診字第32
    4號甲種診斷證明書、交通事故分析研判表、道路交通事故
    補充資料表、調查報告表、談話紀錄表、現場圖及現場、車
    損照片等在卷可資佐證。按汽車在同一車道行駛時，除超越
    前車外，後車與前車之間應保持隨時可以煞停之距離；又汽
    車行駛時，駕駛人應注意車前狀況及兩車併行之間隔，並隨
    時採取必要之安全措施，道路交通安全規則第94條第1項、
    第2項分別定有明文。是被告騎車自應注意上述道路交通安
    全規定，而肇事當時之天候、路況、視線等情況，並無不能
    注意之情事，其竟疏未注意及此，而不慎與告訴人騎乘之機
    車發生擦撞，致告訴人受有右膝內側脛骨平台複雜性骨折手
    指壓碎傷併骨折之傷害，被告騎車顯有過失，且其過失行為
    ，與告訴人所受傷害之結果間，具有相當因果關係，此亦足
    以作為被告坦承其於本件車禍中有所過失之佐證。綜上所述
    ，被告自白犯罪事實之全部，且依前開補強證據已足資擔保
    被告於本院審理中就上揭犯罪事實所為上開任意性自白具有
    相當程度之真實性，而得使本院確信被告前述自白之犯罪事
    實確屬真實，從而依刑事訴訟法第156條第1項「被告之自白
    ，非出於強暴、脅迫、利誘、詐欺、疲勞訊問、違法羈押或
    其他不正之方法，且與事實相符者，得為證據。」及第2項
    「被告或共犯之自白，不得作為有罪判決之唯一證據，仍應
    調查其他必要之證據，以察其是否與事實相符。」之規定，
    本院自得依被告上述自白及各該補強證據認定被告確有事實
    欄所示之犯行，則在告訴人所受之傷與被告之過失有相當因
    果關係之情形下，本件事證明確，被告之犯行堪以認定。
二、核被告所為，係犯刑法第284條第1項前段之過失傷害罪。被
    告於肇事後，在其上開犯行未為任何有偵查犯罪職權之公務
    員已知悉前，不逃避接受裁判、向到場處理之臺北市政府警
    察局松山分局交通分隊警員承認其為肇事人之事實，有臺北
    市○○○○○道路交通事故肇事人自首情形紀錄表在卷可參
    ，是被告既已向該管公務員申述犯罪事實，而不逃避接受裁
    判，已合於刑法第62條前段所定對於未發覺之犯罪自首而接
    受裁判之要件，應依該條規定減輕其刑。原審認事證明確，
    依刑事訴訟法第449條第1項、第2項、第3條、第454條第2項
    ，刑法第284條第1項前段、第62條前段、第41條第1項前段
    ，罰金罰鍰提高標準條例第1條前段、第2條判處被告拘役20
    日，並諭知如易科罰金之折算標準，固非無見，惟告訴人因
    本件傷害案件而無法蹲下、無法正常行走、身心遭受極大傷
    害，被告自始均未加聞問，事發迄今均未與告訴人達成和解
    、犯後態度不佳，是原審量刑顯有未當，檢察官上訴指稱原
    審量刑過輕雖屬有據，原判決自屬無可維持，應予撤銷原判
    決，由本院另為適法之裁判。爰審酌被告並無前科、素行良
    好，有臺灣高等法院被告全國前案紀錄表可按，因行車未保
    持安全距離而生交通事故、告訴人所受之傷害、犯後旋即自
    首並坦承犯行、非無悔意，惟事故發生迄今已逾一年猶未賠
    償告訴人所受損害，雙方仍無法達成和解等一切情狀，量處
    如主文所示之刑，並諭知如易科罰金之折算標準，以資懲儆
    。
三、據上論斷，應依刑事訴訟法第455條之1第3項、第369條第一
    項前段、第364條、第299條第1項前段，刑法第284條第1項
    前段、第41條第1項前段、第62條前段，罰金罰鍰提高標準
    條例第1條前段、第2條，判決如主文。
本案經檢察官於知慶到庭執行職務。
中    華    民    國    94    年    10    月    11    日
                   刑事第十二庭審判長法  官  李英豪
                                     法  官  胡宏文
                                     法  官  曾正龍
以上正本證明與原本無異
本件不得上訴。
                                     書記官  方蟾苓
中    華    民    國    94    年    10    月    13    日
附錄本案論罪科刑法條：
刑法第284條
因過失傷害人者，處六月以下有期徒刑、拘役或五百元以下罰金
，致重傷者，處一年以下有期徒刑、拘役或五百元以下罰金。
從事業務之人，因業務上之過失傷害人者，處一年以下有期徒刑
、拘役或一千元以下罰金，致重傷者，處三年以下有期徒刑、拘
役或二千元以下罰金。
